【裁判字號】    92,交聲,416
【裁判日期】    920515
【裁判案由】    聲明異議
【裁判全文】
臺灣臺中地方法院交通事件裁定                  九十二年度交聲字第四一六號
    原處分機關  交通部公路總局台中區監理所
    異 議人 即
    受 處分 人  甲○○
右列受處分人因違反道路交通管理處罰條例案件，對於交通部公路總局台中區監理所
中華民國九十二年四月十日所為之處分（中監違字第裁六０─ＨＡ0000000號
裁決書），聲明異議，本院裁定如左：
    主  文
異議駁回。
    理  由
一、按汽車駕駛人，行車速度超過規定之最高時速，處新台幣一千二百元以上二千四
    百元以下罰鍰，道路交通管理處罰條例第四十條第一項定有明文。又汽車違反道
    路交通管理事件，以科學儀器取得違規證據資料，足資認定其違規事實者，得逕
    行舉發之，而逕行舉發，應記明車輛牌照號碼、車型等可資辨明之資料，查明汽
    車所有人姓名或名稱、住址，並以該汽車所有人為被通知人製單舉發之，由舉發
    機關送達被通知人；且逕行舉發違反道路交通管理事件，經汽車所有人依通知單
    之應到案日期前到案，並告知違規駕駛人姓名、身分證統一編號及住址者，處罰
    機關應即另行通知違規駕駛人到案依法處理，逾應到案日期，處罰機關應依道路
    交通管理處罰條例第八十五條第三項規定處罰該汽車所有人，違反道路交通管理
    事件統一裁罰標準及處理細則第二十三條第一項第五款、第二項、第十一條第一
    項第二款、第二十四條亦分別定有明文。
二、本件聲明異議意旨略以：異議人即受處分人甲○○因搬家未曾接獲舉發通知單，
    原處分機關逕依罰鍰最高額裁處，顯有違誤，爰聲請撤銷原處分等語。
三、本院查：本件受處分人對於其所有之車牌號碼ＯＣ─八七四五號自用小客車，於
    民國九十一年十月二十七日上午五時四十七分，在大里市○○路超速行駛之事實
    不爭執，並經台中縣警察局交通警察隊隊員依法逕行舉發，掣發中縣警相交字第
    ＨＡ0000000號「舉發違反道路交通管理事件通知單」影本一紙在卷可憑
    。前揭舉發單業已寄送至受處分人陳報之戶籍地即台中市○○區○○路一段四六
    號，受處分人戶籍登記迄今仍係上址，並未辦理變更地址，此有本院依職權調取
    之法務部戶役政連結作業系統內載之戶籍資料可稽，該舉發單寄發後遭退件，原
    舉發單位乃辦理公示送達等情，有前揭舉發單影本、台中縣警察局九十二年一月
    十三日中縣警交字第０九二０００六七一００號函暨告發單退件移送清冊各一份
    在卷可查。從而，受處分人所有之自用小客車既有前揭違規行為，且舉發單在無
    法送達而退件後，原舉發單位亦已依法辦理公示送達，已生送達之效力；交通部
    公路總局臺中區監理所本於上開舉發通知單，在未有繳交罰鍰紀錄下據以裁罰，
    於法並無不合，本件異議為無理由，應予駁回。
據上論斷，應依道路交通管理處罰條例第八十七條第二項、道路交通案件處理辦法第
十九條，裁定如主文。
中      華      民      國    九十二    年      五      月     十五     日
                                臺灣臺中地方法院交通法庭
                                    法  官   王  靜  秋
右正本證明與原本無異。
如不服本裁定應於送達後五日內向本院提出抗告狀。
                                    書記官
中      華      民      國    九十二    年      五      月     十五     日


司法院資訊處製作；財團法人民間司法改革基金會備份。
